【裁判字號】    92,訴,1327
【裁判日期】    920909
【裁判案由】    毒品危害防制條例
【裁判全文】
臺灣板橋地方法院刑事判決                        九十二年度訴字第一三二七號
    公  訴  人  臺灣板橋地方法院檢察署檢察官
    被      告  甲○○
右列被告因違反毒品危害防制條例案件，經檢察官提起公訴（九十二年度偵字第四九
七一號），本院判決如左：
    主  文
甲○○轉讓第一級毒品，處有期徒刑壹年陸月，扣案之第一級毒品海洛因貳拾玖包（
鑑驗後淨重約伍點玖陸公克）沒收銷燬。
    事  實
一、甲○○（綽號「猴子」）因積欠乙○○借款債務新臺幣（下同）二萬四千元無法
    償還，竟基於轉讓毒品之犯意，於民國九十一年八月二十三日，在臺北縣板橋市
    ○○○路林園電影城內空地，同意將其藏放在臺北縣板橋市○○路一六一號之一
    隔壁空屋內供己施用之第一級毒品海洛因二十九包（鑑驗後淨重合計五‧九六公
    克），轉讓予乙○○以抵償前開欠款債務。嗣因乙○○於同年十月九日晚上九時
    許，至上址藏放毒品處拿取海洛因時，當場為警查獲其持有毒品海洛因三包，並
    帶同警方在上址藏放毒品處，另起獲查扣毒品海洛因二十六包，因而查悉甲○○
    轉讓毒品抵償債務之上情。
二、案經臺灣板橋地方法院檢察署檢察官自動偵查起訴。
    理  由
一、訊據被告甲○○固不否認有於右揭時地口頭告知乙○○其在上址處藏放具有價值
    之物之情，惟矢口否認有轉讓第一級毒品海洛因之犯行，辯稱：伊當時只是為了
    暫時應付乙○○討債，並未告知係毒品海洛因，亦無轉讓之意，是乙○○自己去
    拿取云云。然查，右揭被告甲○○同意轉讓上開毒品海洛因二十九包，以抵償積
    欠乙○○債務之情，業據證人乙○○於警訊、偵查中供證：上開查扣毒品海洛因
    係於九十一年八月二十三日，在板橋市○○○路林園電影城內空地，向一位綽號
    「猴子」（嗣復經其供證「猴子」即被告甲○○）之男子取得，代價為二萬四千
    元，這些毒品是「猴子」欠伊二萬四千元，因沒錢還所以拿這些毒品抵債等語（
    見偵查卷十二頁、十四頁、二十一頁、二十七頁）明確，雖證人乙○○其後翻異
    前詞，附和被告上開所辯不知毒品之情云云，惟衡諸常情，證人乙○○如不知被
    告欲抵償之物究係何物，如何評估其價值多寡，豈會輕易同意被告以該物抵償債
    務，是乙○○當係於明知被告欲供抵償債務之物為何，衡其價值之後，始願抵償
    ，從而被告上開所辯及證人乙○○其後翻異附和之詞，要與常情有悖，顯係被告
    及乙○○為己卸責之詞，均不足採。再被告係以上開扣案毒品抵償債務，且衡其
    價值相當，顯無營利之意圖；又上開扣案毒品，經送鑑驗結果，確係第一級毒品
    海洛因無訛，亦有法務部調查局之鑑定通知書附卷可稽。本件事證明確，被告犯
    行堪以認定，應予依法論科。
二、被告甲○○於上揭時地以上開毒品海洛因轉讓乙○○抵償債務，核其所為係犯毒
    品危害防制條例第八條第一項之轉讓第一級毒品罪。被告轉讓前之持有毒品行為
    ，應為轉讓之高度行為所吸收，不另論罪。爰審酌被告犯罪之動機、目的、手段
    、對社會所生危害及其犯罪後之態度等一切情狀，量處如主文所示之刑。扣案之
    上開第一級毒品海洛因二十九包（鑑驗後淨重合計五‧九六公克），係查獲轉讓
    之毒品，依毒品危害防制條例第十八條第一項前段規定，不問屬於犯人與否，應
    沒收銷燬之。
據上論斷，應依刑事訴訟法第二百九十九條第一項前段，毒品危害防制條例第八條第
一項、第十八條第一項前段，判決如主文。
本案經檢察官林俊峰到庭執行職務
中      華      民      國    九十二    年      九      月      九      日
                                      臺灣板橋地方法院刑事第六庭
                                          法  官  彭  全  曄
右正本證明與原本無異
如不服本判決，應於判決送達後十日內，向本院提出上訴狀
                                          書記官  梁  宜  庭
中      華      民      國    九十二    年      九      月      九      日
附錄本案論罪科刑法條全文：
毒品危害防制條例第八條：
轉讓第一級毒品者，處一年以上七年以下有期徒刑，得併科新臺幣一百萬元以下罰金
。
轉讓第二級毒品者，處六月以上五年以下有期徒刑，得併科新臺幣七十萬元以下罰金
。
轉讓第三級毒品者，處三年以下有期徒刑，得併科新臺幣三十萬元以下罰金。
前三項之未遂犯罪之。


司法院資訊處製作；財團法人民間司法改革基金會備份。
